臺灣高等法院刑事裁定
111年度抗字第1928號
抗  告  人
即  被  告  葉文富



上列抗告人即被告因聲請閱覽評議意見等案件，不服臺灣新竹地
方法院中華民國111年10月20日裁定（111年度聲字第1149號）提
起抗告，本院裁定如下：
    主  文
抗告駁回。
    理  由
一、原裁定意旨略以：抗告人即被告葉文富（下稱抗告人）因偽
    造文書案件，經原審法院以110年度訴字第745號判決判處應
    執行有期徒刑8月，抗告人提起上訴後，現由本院以111年度
    上訴字第2063號審理中，該案件既尚未確定，則抗告人聲請
    閱覽評議意見顯然不符法院組織法第106條第2項之規定，其
    聲請於法無據，應予駁回。
二、抗告意旨如附件刑事抗告理由狀所載。
三、按合議裁判案件，應依法院組織法所定法官人數評議決定之
    。評議時各法官之意見應記載於評議簿，並應於該案裁判確
    定前嚴守秘密。案件之當事人、訴訟代理人、辯護人或曾為
    輔佐人，得於裁判確定後聲請閱覽評議意見。但不得抄錄、
    攝影或影印。法院組織法第101條、第106條分別定有明文，
    考其立法目的，係為使合議庭法官於承審案件過程中，對於
    該案所有裁判之評議，均能不受任何壓力干擾、影響，放心
    、大膽、充分表示個人意見及徹底辯論，以落實審判合議制
    度及效能。而法院組織法第106條第1項明定，合議庭法官對
    於評議意見，於「該案裁判確定前」均應嚴守秘密，不得對
    外公開，即已明示關於該案所有裁判之評議意見，在「本案
    案件判決確定」前，均應嚴守評議秘密；以此可見，法院組
    織法第106條第2項所定當事人得聲請閱覽評議意見之「裁判
    確定後」，亦應為相同解釋，即係在「本案案件判決確定」
    後，方得聲請閱覽，否則當無法達成法院組織法第106條第1
    項所定在「該案裁判確定前」評議秘密均應嚴守之目的。
四、經查，抗告人因偽造文書案件，經原審法院以110年度訴字
    第745號判決判處應執行有期徒刑8月，抗告人上訴後，經本
    院以111年度上訴字第2063號判決撤銷原判決關於行使偽造
    私文書部分，改判處抗告人犯行使偽造私文書罪，共2罪，
    各處有期徒刑4月，如易科罰金，均以新臺幣(下同）1000元
    折算1日。其餘上訴駁回。並就撤銷改判部分與上訴駁回部
    分，定應執行有期徒刑8月，如易科罰金，以1000元折算1日
    ，然尚未確定，有原審法院110年度訴字第745號判決書、本
    院111年度上訴字第2063號判決及被告前案紀錄表、及本院
    公務電話查詢紀錄表等件（見本院卷第23頁至第57頁）在卷
    可稽，足見抗告人之前開偽造文書案件尚未確定，則原裁定
    以前開案件尚未確定，抗告人聲請原審法院110年度訴字第7
    45號案件閱覽評議意見，不符法院組織法第106條第2項之規
    定為由，駁回抗告人之聲請，揆諸前開規定及說明，核無違
    誤。從而，本件抗告為無理由，應予駁回。
據上論斷，依刑事訴訟法第412條，裁定如主文。
中　　華　　民　　國　　111 　年　　12　　月　　9 　　日
                  刑事第三庭    審判長法　官  張惠立
                                      法　官  張道周
                                      法　官  鄭昱仁
以上正本證明與原本無異。
不得再抗告。
                                      書記官  劉靜慧   
中　　華　　民　　國　　111 　年　　12　　月　　13　　日